【裁判字號】    95,訴,837
【裁判日期】    950811
【裁判案由】    違反毒品危害防制條例
【裁判全文】
臺灣臺南地方法院刑事判決               95年度訴字第837號
公  訴  人  臺灣臺南地方法院檢察署檢察官
被      告  甲○○
                    另案在臺灣臺南監獄臺南分監執行中
上列被告因違反毒品危害防制條例案件，經檢察官提起公訴（九
十四年度毒偵字第三０八九號），及移送併案審理（九十五年度
毒偵字第一七三九號），被告就犯罪事實為有罪之陳述，本院裁
定進行簡式審判程序，判決如下：
    主  文
甲○○連續施用第一級毒品，累犯，處有期徒刑壹年貳月，扣案
之第一級毒品海洛因貳包（每包含袋各重零點貳伍公克）均沒收
銷燬之。
    事實及理由
一、本件犯罪事實除經檢察官當庭更正第二行之陳述為：「於九
    十四年九月十八日執行完畢」等語，並補充第九行之陳述為
    ：「自九十四年十二月一日起至九十五年一月三日上午八時
    許止，以針筒注射之方式」等語外，餘均引用檢察官起訴書
    及移送併辦意旨書之記載（如附件）。
二、本件係經被告甲○○於準備程序為有罪之表示，而經本院合
    議庭裁定由受命法官獨任以簡式審判程序加以審理，依刑事
    訴訟法第二百七十三條之二、第一百五十九條第二項之規定
    ，不適用傳聞法則有關限制證據能力之相關規定；並得依同
    法第三百十條之二準用第四百五十四條之規定製作略式判決
    書（僅記載「證據名稱」），合先敘明。
三、前項犯罪事實，有下列事證足資證明：
  (一)被告於本院審理時之自白。
  (二)臺南市警察局第六分局大林派出所扣押書、扣案第一級毒品
    海洛因二包（含袋各重０．二五公克）、臺南市警察局第六
    分局大林派出所查獲涉嫌毒品危害防制條例案毒品初步檢驗
    報告單、法務部調查局九十五年二月二十一日調科壹字第二
    ００００六０三九號鑑定通知書。
  (三)臺南市警察局第六分局偵辦甲○○涉嫌毒品危害防制條例案
    件送驗尿液及年籍對照表二紙、長榮大學九十四年十二月二
    十一日及九十五年一月十六日確認報告各一份。
  (四)本院九十三年度訴字第一七一號及九十四年度訴字第六八五
    號刑事判決、臺灣高等法院臺南高分院九十四年度上訴第八
    六二號刑事判及臺灣高等法院被告前案紀錄表在卷足憑。
四、按海洛因係屬第一級毒品，毒品危害防制條例第二條第二項
    第一款定有明文，故核被告所為，係犯毒品危害防制條例第
    十條第一項之施用第一級毒品罪。被告非法持有第一級毒品
    海洛因之低度行為，已為其進而施用之高度行為所吸收，不
    復另論。被告行為後，刑法第五十六條連續犯之規定，業於
    九十四年一月七日修正公布刪除，並於九十五年七月一日施
    行，則被告之犯行，因行為後刑法業已刪除連續犯之規定，
    此刪除雖非犯罪構成要件之變更，但顯已影響行為人刑罰之
    法律效果，自屬法律有變更，依修正施行後刑法第二條第一
    項規定，比較新、舊法結果，仍應適用較有利於被告之行為
    時法律即修正施行前之刑法論以連續犯（最高法院九十五年
    第八次刑事庭會議決議參照），是被告先後多次施用第一級
    毒品海洛因之犯行，時間緊接，方法相同，觸犯犯罪構成要
    件相同之罪名，顯係基於概括犯意反覆實施，為連續犯，應
    依修正施行前刑法第五十六條連續犯之規定論以一罪，並依
    法加重其刑。至於移送併辦部分（九十五年度毒偵字第一七
    三九號）及被告從九十五年一月一日起至同年月三日上午八
    時許止之施用第一級毒品犯行，雖皆未為起訴書所論列，惟
    此二部分犯行與前揭論罪科刑部分，分別有連續犯之裁判上
    一罪關係，已如前述，且部分業經檢察官移送併辦，自俱為
    前揭起訴效力所及，本院應併予審究，附此敘明。被告前因
    施用毒品案件，經本院判處有期徒八月確定，並於九十四年
    九月十八日執行完畢後，五年以內再故意犯本件有期徒刑以
    上之罪，依修正施行前後之刑法第四十七條規定，均構成累
    犯，故修正施行後之刑法第四十七條規定對被告而言並無有
    利之情形，爰依修正施行後刑法第二條第一項前段規定，應
    逕依修正施行前之刑法第四十七條規定論以累犯，並加重其
    刑，並依法遞加重之。爰審酌被告之犯罪動機、目的、手段
    及曾因施用毒品案件，經觀察、勒戒及強制戒治程序，並經
    法院先後判處有期徒刑八月及九月後，仍再犯本件之罪，顯
    見其毫無悔意，戒癮之意志力甚為薄弱，惟犯後坦承犯行態
    度良好等一切情狀，量處如主文所示之刑，以資懲儆。按查
    獲之毒品，不問屬於犯人與否，均沒收銷燬之，毒品危害防
    制條例第十八條第一項前段定有明文。本件扣案白粉二包，
    經檢驗結果，均含第一級毒品海洛因成分，每包含袋各重０
    ．二五公克，係毒品危害防制條例第二條第二項第一款規定
    之第一級毒品無訛，有臺南市警察局第六分局大林派出所查
    獲涉嫌毒品危害防制條例案毒品初步檢驗報告單、法務部調
    查局九十五年二月二十一日調科壹字第二００００六０三九
    號鑑定通知書可稽，而盛裝扣案毒品之塑膠袋二個有毒品殘
    渣黏附其上不可分，故均依同條例第十八條第一項前段宣告
    沒收銷燬之。
據上論斷，應依刑事訴訟法第二百七十三條之一第一項、第二百
九十九條第一項前段、第三百十條之二、第四百五十四條，毒品
危害防制條例第十條第一項、第十八條第一項前段，刑法第二條
第一項前段、第十一條前段，修正施行前刑法第五十六條、第四
十七條，判決如主文。
本案經檢察官蔡麗宜到庭執行職務。
中    華    民    國    95    年    8     月    11    日
                        刑事第六庭  法  官  陳映佐
上正本證明與原本無異。
如不服本判決，應於判決送達後十日內，向本院提出上訴狀。
                                    書記官  鄭吉裕
中    華    民    國    95    年    8     月    11    日
附錄法條：
毒品危害防制條例第十條第一項：
施用第一級毒品者，處六月以上五年以下有期徒刑。


司法院資訊處製作；財團法人民間司法改革基金會備份。
